臺灣新北地方法院刑事判決
110年度訴字第1429號
公  訴  人  臺灣新北地方檢察署檢察官
被      告  賴亞瑄



上列被告因違反毒品危害防制條例案件，經檢察官提起公訴（11
0年度毒偵字第3121號、第3399號、第3807號），被告於準備程
序中就起訴事實為有罪之陳述，經告知簡式審判程序之旨，並聽
取當事人之意見後，經本院合議庭裁定改由受命法官獨任依簡式
審判程序進行，判決如下：
    主  文
賴亞瑄犯如附表「主文」欄所示之叁罪，各處如附表「主文」欄
所示之刑及沒收。有期徒刑不得易科罰金部分，應執行有期徒刑
壹年。
    事  實
一、賴亞瑄明知海洛因及甲基安非他命分別屬毒品危害防制條例
    第2條第2項第1款、第2款所列管之第一級及第二級毒品，依
    法不得持有、施用，竟分別為下列犯行（前已因施用毒品經
    強制戒治期滿，詳如後述）：
　㈠基於施用第二級毒甲基安非他命之犯意，於民國109年12月8
    日16時許，在新北市○○區○○路0段000巷00○0號3樓居所內，
    以將甲基安非他命放置於玻璃球內燒烤後吸食煙霧之方式，
    施用甲基安非他命1次。嗣於109年12月8日17時51分許，在
    上址為警查獲，並扣得吸食器1組（經鑑驗單位以乙醇沖洗
    ，檢出甲基安非他命成分）、玻璃球2顆、吸管1支、殘渣袋
    8個、電子磅秤1臺及分裝袋1批等物，經採集尿液送驗，結
    果呈安非他命、甲基安非他命陽性反應。　
　㈡再基於施用第一級毒品海洛因及第二級毒品甲基安非他命之
    犯意，於110年2月17日1時許，在其朋友位於新北市新莊區
    之住處內，以將海洛因及甲基安非他命混合摻入香菸內點燃
    吸食之方式，同時施用海洛因及甲基安非他命1次。嗣於110
    年2月17日1時20分許，在址設新北市○○區○○路000號之○○○○
    汽車旅館000號房內為警查獲，並扣得含有甲基安非他命成
    分之菸蒂1根（量微無法秤重），經徵得同意採集尿液送驗
    ，結果呈嗎啡、安非他命、甲基安非他命陽性反應。
　㈢另基於施用第一級毒品海洛因及第二級毒品甲基安非他命之
    犯意，於110年4月2日2時許，在其朋友位於新北市○○區之住
    處，以將海洛因及甲基安非他命放置於玻璃球內燒烤後吸食
    煙霧之方式，同時施用海洛因及甲基安非他命1次。嗣於110
    年4月2日21時許，在新北市○○區○○路523巷前，為警查獲，
    並扣得海洛因1包（驗餘淨重0.54克）、糖包1包（驗餘淨重
    3.34克）及吸食器1組，經徵得同意採集尿液送驗，結果呈
    嗎啡、可待因、安非他命、甲基安非他命陽性反應。
二、案經臺北市政府警察局刑事警察大隊報告臺灣臺北地方檢察
    署檢察官呈請臺灣高等檢察署檢察長令轉，及新北市政府警
    察局樹林、中和分局報告臺灣新北地方檢察署檢察官偵查起
    訴。
    理  由
一、本案被告賴亞瑄所犯係死刑、無期徒刑或最輕本刑為3年以
    上有期徒刑以外之罪，其於準備程序中就前揭被訴事實為有
    罪之陳述，經本院告知簡式審判程序之旨，並聽取公訴人及
    被告之意見後，經裁定進行簡式審判程序審理，則本案證據
    之調查，依刑事訴訟法第273條之2規定，自不受同法第159
    條第1項、第161條之2、第161條之3、第163條之1及第164條
    至第170條規定之限制，合先敘明。
二、上揭事實，業據被告於警詢、偵查中、本院準備程序及審理
    時均坦承不諱（見毒偵字740卷第8至9、34至37頁、毒偵字3
    121卷第3至5頁、毒偵字3399卷第6至9、35至36頁、本院審
    訴字卷第60頁、本院訴字卷第82、90頁），就事實欄一㈠部
    分，並有臺灣臺北地方法院109年聲搜字第1446號搜索票（
    見毒偵字740卷第11頁）、臺北市政府警察局刑事警察大隊
    搜索扣押筆錄暨扣押物品目錄表各1份（見毒偵字740卷第13
    至15頁）、扣案物照片2張（見毒偵字740卷第17頁）、臺北
    市政府警察局偵辦毒品案件尿液檢體委驗單（見毒偵字740
    卷第20頁）及台灣尖端先進生技醫藥股份有限公司109年12
    月25日濫用藥物檢驗報告各1份(尿液檢體編號：116056號，
    見毒偵字740卷第3頁)在卷可稽；就事實欄一㈡部分，亦有自
    願受搜索同意書（見毒偵字3121卷第6頁）、新北市政府警
    察局樹林分局搜索扣押筆錄暨扣押物品目錄表各1份（見毒
    偵字3121卷第7至9頁）、扣案物照片2張（見毒偵字3121卷
    第18頁上方、第26頁）、勘察採證同意書（見毒偵字3121卷
    第11頁）、新北市政府警察局受採集尿液檢體人姓名及檢體
    編號對照表（檢體編號：J0000000，見毒偵字3121卷第12頁
    ）及台灣檢驗科技股份有限公司濫用藥物實驗室110年3月2
    日報告編號UL/2021/00000000號濫用藥物檢驗報告各1份(檢
    體編號：J0000000，見毒偵字3121卷第13頁)存卷可考；就
    事實欄一㈢部分，另有新北市政府警察局中和分局搜索扣押
    筆錄暨扣押物品目錄表1份（見毒偵字3399卷第10至12頁）
    、查獲現場照片4張（見毒偵字3399卷第20頁反面至第21頁
    ）、扣案物照片7張（見毒偵字3399卷第19至20頁）、勘察
    採證同意書（見毒偵字3399卷第17頁）、新北市政府警察局
    受採集尿液檢體人姓名及檢體編號對照表（E0000000，見毒
    偵字3399卷第18頁）及台灣檢驗科技股份有限公司濫用藥物
    實驗室110年4月20日報告編號UL/2021/00000000號濫用藥物
    檢驗報告各1份(檢體編號：E0000000，見毒偵字3399卷第38
    頁）附卷足憑，足認被告之自白與事實相符，堪以採信。又
    關於被告於事實欄一㈡施用毒品之時間及方式，起訴書雖僅
    係記載「於110年2月13日0時許，在其朋友位於新北市新莊
    區之住處内，以將第二級毒品甲基安非他命放置於玻璃球内
    燒烤後吸食煙霧之方式，施用第二級毒品甲基安非他命1次
    ；又基於施用第一級毒品之犯意，於110年2月17日2時25分
    許為警採尿前回溯26小時内之某時，在不詳地點，以不詳方
    式，施用第一級毒品海洛因1次」，惟被告於本院準備程序
    時已到庭清楚供述：該次是2月17日1時左右施用的，我習慣
    一、二級混在一起用，所以丟的菸蒂才會有微量的毒品反應
    等語明確（見本院訴字卷第82頁），是關於被告此部分施用
    毒品之時間及方式應特定如事實欄一㈡所載，附此敘明。
三、被告前於104年間因施用毒品案件，經臺灣宜蘭地方法院以1
    04年度毒聲字第71號裁定送觀察、勒戒後，認有繼續施用毒
    品傾向，再經該院以106年度毒聲字第59號裁定令入戒治處
    所施以強制戒治，經執行6個月以上，認無繼續強制戒治之
    必要，於107年4月11日停止執行釋放出所，並由臺灣宜蘭地
    方檢察署檢察官以107年度戒毒偵字第4號、第24號為不起訴
    處分確定等情，有臺灣高等法院被告前案紀錄表1份在卷可
    佐，是本案被告先後於109年12月8日16時許、110年2月17日
    1時許及同年4月2日2時許再分別為本案上開施用毒品犯行，
    顯係在上述被告經強制戒治執行完畢釋放後之3年內再犯，
    自應依法追訴處罰。綜上所述，本案事證明確，被告上開犯
    行，均堪認定，皆應依法論科。　　
四、核被告就事實欄一㈠所為，係犯毒品危害防制條例第10條第2
    項之施用第二級毒品罪；就事實欄一㈡及㈢所為，均係犯同條
    例第10條第1項之施用第一級毒品罪及同條例第10條第2項之
    施用第二級毒品罪。被告施用第一、二級毒品海洛因、甲基
    安非他命前後持有第一、二級毒品海洛因、甲基安非他命之
    低度行為，應分別為施用之高度行為所吸收，均不另論罪。
    又被告就事實欄一㈡及㈢部分所為，係以一行為同時觸犯上開
    施用第一級毒品罪及施用第二級毒品罪，為想像競合犯，應
    各依刑法第55條規定，均從一重之施用第一級毒品罪處斷（
    起訴書認被告就事實欄一㈡施用第一級毒品罪及第二級毒品
    罪，犯意各別，行為互殊，應分論併罰，容有誤會，併予敘
    明）。被告所犯上開3罪，犯意各別，行為互殊，應予分論
    併罰。
五、爰以行為人之責任為基礎，審酌被告前於106年間因施用毒
    品案件經觀察、勒戒及強制戒治後，復再於108年間因施用
    毒品案件經法院論罪科刑，此有臺灣高等法院被告前案紀錄
    表1份存卷足查，詎其猶不知悔改，再犯本案3次之施用毒品
    行為，漠視法令禁制，其所為不惟戕害自身健康，對社會風
    氣亦足生重大影響，顯無戒除吸毒惡習之決心，殊非可取，
    惟考量施用毒品者均具相當程度之心理依賴性，應側重以醫
    學治療、心理矯治處理為宜，且被告於犯罪後終能坦承其全
    部犯行，犯罪後態度尚可，兼衡其自陳高職肄業之智識程度
    、入監前從事水果攤生意，偶爾貼補家用之家庭經濟生活狀
    況（見本院訴字卷第92頁）等一切情狀，分別量處如主文所
    示之刑，並就施用第二級毒品罪（即事實欄一㈠部分），諭
    知易科罰金之折算標準，及就不得易科罰金之有期徒刑部分
    ，定其應執行之刑如主文所示。
六、沒收
  ㈠事實欄一㈠部分
　　扣案之吸食器1組（雖據鑑驗單位以乙醇沖洗，檢出第二級
    毒品甲基安非他命成分，見毒偵字740卷第5頁之交通部民用
    航空局航空醫務中心109年12月22日航藥鑑字第0000000號毒
    品鑑定書1份，惟既經清洗，應認其內已無毒品存在）、玻
    璃球2顆、吸管1支、殘渣袋8個、電子磅秤1臺及分裝袋1批
    ，均係被告所有，供其犯本案施用第二級毒品罪所用之物，
    業經被告供承明確（見毒偵字740卷第8頁反面至第8頁之1、
    第35頁、本院訴字卷第82頁），爰依刑法第38條第2項前段
    之規定宣告沒收。至其餘扣案之手機3支及SIM卡1張，因與
    本案施用毒品無關，爰不予宣告沒收。　
  ㈡事實欄一㈡部分
　　扣案之菸蒂1根（量微無法秤重），經警方以簡易快速篩檢
    試劑檢驗後，呈甲基安非他命陽性反應一節，有簡易快速篩
    檢試劑及試劑之翻拍照片1張附卷可稽（見毒偵字3121卷第1
    8頁下方），復為被告於該次施用所剩餘，亦據被告陳述明
    確（見毒偵字3121卷第3頁反面、本院訴字卷第82頁），爰
    依毒品危害防制條例第18條第1項前段規定，宣告沒收銷燬
    。
  ㈢事實欄一㈢部分
    扣案之海洛因1包（經鑑驗含海洛因成分，驗餘淨重0.54公
    克，見本院審訴字卷第35頁之法務部調查局濫用藥物實驗室
    110年9月30日調科壹字第11023011420號鑑定書1份可查），
    為被告於該次施用所剩餘（見毒偵字3399卷第35頁反面、本
    院訴字卷第82頁），亦應依毒品危害防制條例第18條第1項
    前段規定，宣告沒收銷燬，而包裝上開海洛因之包裝袋1只
    部分，因與其上所殘留之毒品均難以析離，且無析離之實益
    與必要，皆應視同毒品，一併依上開規定宣告沒收銷燬之，
    至送驗耗損部分因已滅失，爰不另宣告沒收銷燬；另扣案之
    糖包1包（未經檢出法定毒品成分，驗餘淨重3.34公克，見
    同上法務部調查局鑑定書，經被告供承為糖包）及吸食器1
    組，均係被告所有，供被告犯本次施用毒品犯行所用之物，
    亦據被告供承明確（見毒偵字3399卷第35頁反面、本院訴字
    卷第82頁），爰依刑法第38條第2項前段之規定宣告沒收。
據上論斷，應依刑事訴訟法第273條之1第1項、第299條第1項前
段（本件依刑事判決精簡原則僅記載程序法條），判決如主文。
本案經檢察官鄭淑壬提起公訴，檢察官游淑惟到庭執行職務。
中　　華　　民　　國　　111 　年　　4 　　月　　26　　日
                  刑事第八庭  法  官  林翠珊
以上正本證明與原本無異。
如不服本判決，應於判決送達後20日內敘明上訴理由，向本院提
出上訴狀（應附繕本），上訴於臺灣高等法院。其未敘述上訴理
由者，應於上訴期間屆滿後20日內向本院補提理由書「切勿逕送
上級法院」。
                              書記官  王敏芳
中　　華　　民　　國　　111 　年　　4 　　月　　26　　日
附錄本判決論罪法條：
毒品危害防制條例第10條
施用第一級毒品者，處6月以上5年以下有期徒刑。
施用第二級毒品者，處3年以下有期徒刑。
【附表】
編號 事  實 主  文  1 事實欄一㈠ 賴亞瑄施用第二級毒品，處有期徒刑肆月，如易科罰金，以新臺幣壹仟元折算壹日，扣案之吸食器壹組、玻璃球貳顆、吸管壹支、殘渣袋捌個、電子磅秤壹臺及分裝袋壹批均沒收。  2 事實欄一㈡ 賴亞瑄施用第一級毒品，處有期徒刑捌月，扣案之含有甲基安非他命成分之菸蒂壹根（量微無法秤重）沒收銷燬。  3 事實欄一㈢ 賴亞瑄施用第一級毒品，處有期徒刑捌月，扣案之海洛因壹包（驗餘淨重零點伍肆公克，含外包裝袋壹只）沒收銷燬；扣案之糖包壹包（驗餘淨重叁點叁肆公克）及吸食器壹組均沒收。